---
title: Базовые стратегии торговли опционами
subtitle: (примеры графиков)
fontsize: 10pt
meta: 
  author: "Попов М. Н."
  date: "`r format(Sys.Date(), format = '%d.%m.%Y')`"
output: html_document
editor_options: 
  chunk_output_type: console
---
  ____
  <br /><br />
  
```{r setup, include=FALSE}
options(width = 70, scipen = 16, digits = 3) 
# опции чанков по умолчанию
knitr::opts_chunk$set(tidy = FALSE, # сохранять форматирование кода
               fig.width = 10, # ширина рисунков по умолчанию
               fig.height = 8)  # высота рисунков по умолчанию
```

```{r operation, echo=FALSE}
library(ggplot2)
library(grid)

theme_set(theme_void())

family <- 'Times'

# тема с гридлайном на сером фоне (стандартный бэкграунд)
th <- theme(panel.background = element_rect(fill = "grey90",
                                            colour = "grey90",
                                            size = 0.25,
                                            linetype = "solid"),
            panel.grid.major = element_line(size = 0.25,
                                            linetype = "solid",
                                            colour = "white"), 
            panel.grid.minor = element_line(size = 0.25,
                                            linetype = "solid",
                                            colour = "white")
)

# выравнивание заголовка посередине
plot.title <- element_text(hjust = 0.5, 
                            family = family, 
                            size = 18, 
                            face = "bold")
tick_sz <- 1.0
total_ticks <- 20

arrow_line <- arrow(angle = 22, ends = "both", type = "closed", 
                    length = unit(0.25, "cm"))

arrow_axis <- arrow(angle = 20, type = "closed", 
                    length = unit(0.2, "cm"))

m <- function (x) ifelse(x < 0, "-", "")

title <- "Short Butterfly"

# Исходные данные --------------------------------
x <- c(10, 30, 40, 50, 70)
y <- c(40, 40, -80, 40, 40)

tx <- c(95000, 97500, 100000)
ty <- c(70, 0, -2430)

d <- data.frame(x, y)

axis_end_x <- max(d$x) * 1.25
axis_end_y <- max(d$y) * 1.75
axis_begin_y <- min(d$y) * 1.25

text <- annotate("text", x = axis_end_x - axis_end_x * 0.02, 
                 y = -8, label = "Stock Price\n at Expiration", 
                 size = 5, family = family)

text_y <- annotate("text", x = -5, 
                   y = axis_end_y - axis_end_y * 0.02, 
                   label="Profit\n or Loss", 
                   size = 5, family = family)

tick_frame_y <- data.frame(ticks = c(max(d$y), 0, min(d$y)), zero = 0)

tick_frame_x <- data.frame(ticks = d$x[2:4], zero=0)

lab_frame <- data.frame(lab_y = seq(axis_begin_y, axis_end_y, 
                                    length.out = total_ticks),
                        lab_x = seq(0, axis_end_x, 
                                    length.out = total_ticks),
                        zero = 0)

p <- ggplot(d, aes(x, y)) +
  geom_segment(mapping=aes(x = 0, xend = 0, 
                           y = lab_frame$lab_y[1], 
                           yend = tail(lab_frame$lab_y, 1)),
               size = 0.15, arrow = arrow_axis) + text_y +

  geom_segment(mapping=aes(y = 0, yend = 0, 
                           x = 0, xend = tail(lab_frame$lab_x, 1)),
               size = 0.15, linetype = 1, arrow = arrow_axis) + text +
  
  # x ticks
  geom_segment(data = tick_frame_x, 
               aes(x = ticks, xend = ticks, 
                   y = zero - tick_sz * 2, yend = zero + tick_sz * 2)) +
  # y ticks
  geom_segment(data = subset(tick_frame_y, ticks != 0), 
               aes(x = zero, xend = zero - tick_sz * 0.8, 
                   y = ticks, yend = ticks)) +
  
  geom_text(data=tick_frame_y, aes(x = zero, y = ticks, 
                                   label = paste0(m(ty), "$", abs(ty))), 
            family = family, hjust = 1.5) +
  
  geom_text(data=tick_frame_x, aes(x = ticks, y = zero, 
                                   label = format(tx, 
                                           scientific = FALSE)), 
            family = family, vjust= -1.5) +
  
  geom_line(size = 1.3, arrow = arrow_line) + 
  
  ggtitle(toupper(title)) + theme(plot.title = plot.title)
```

```{r echo=FALSE}
p
```

  <center>__Рис. 1.1__ Short Butterfly состоит из опционов с тремя разными ценами исполнения, <br /> но одинаковым сроком истечения контрактов.[^1]</center> <br />
  
[^1]:  http://www.option.ru/glossary/strategy/short-butterfly
  
```{r echo=FALSE}
x <- c(10, 30, 40, 50, 70)
y <- c(40, 40, -80, 40, 40)
y <- -y

tx <- c(95000, 97500, 100000)
ty <- c(1830, 0, -670)

d <- data.frame(x, y)

axis_end_x <- max(d$x) * 1.25
axis_end_y <- max(d$y) * 1.25
axis_begin_y <- min(d$y) * 1.25

text <- annotate("text", x = axis_end_x - axis_end_x * 0.02, 
                 y = -8, label = "Stock Price\n at Expiration", 
                 size = 5, family = family)

text_y <- annotate("text", x = -5, 
                   y = axis_end_y - axis_end_y * 0.02, 
                   label="Profit\n or Loss", 
                   size = 5, family = family)

title <- "Long Butterfly"

tick_frame_y <- 
  data.frame(ticks = c(max(d$y), 0, min(d$y)), zero=0)

tick_frame_x <- 
  data.frame(ticks = d$x[2:4], zero=0)

lab_frame <- data.frame(lab_y = seq(axis_begin_y, axis_end_y, 
                                    length.out = total_ticks),
                        lab_x = seq(0, axis_end_x, 
                                    length.out = total_ticks),
                        zero = 0)

p <- ggplot(d, aes(x,y)) +
  geom_segment(mapping=aes(x = 0, xend = 0, 
                           y = lab_frame$lab_y[1], 
                           yend = tail(lab_frame$lab_y, 1)),
               size = 0.1, 
               arrow = arrow_axis) + text_y +
  geom_segment(mapping=aes(y = 0, yend = 0, 
                           x = 0, xend = tail(lab_frame$lab_x, 1)),
               size = 0.1, linetype=1, 
               arrow = arrow_axis) + text +
  
  # x ticks
  geom_segment(data = tick_frame_x, 
               aes(x = ticks, xend = ticks, 
                   y = zero - tick_sz * 2, yend = zero + tick_sz * 2)) +
  # y ticks
  geom_segment(data = subset(tick_frame_y, ticks != 0), 
               aes(x = zero, xend = zero - tick_sz * 0.8, 
                   y = ticks, yend = ticks)) +
  
  geom_text(data=tick_frame_y, aes(x = zero, y = ticks, 
                                   label=paste0(m(ty), "$", abs(ty))), 
            family = family, hjust=1.4) +
  
  geom_text(data=tick_frame_x, aes(x = ticks, y = zero, 
                                   label=format(tx, scientific = FALSE)), 
            family = family, vjust = -1.5) +
  
  geom_line(size = 1.3, arrow = arrow_line) + 
  ggtitle(toupper(title)) + theme(plot.title = plot.title)

```

```{r echo=FALSE}
p
```

  <center>__Рис. 1.2__ Long Butterfly состоит из опционов с тремя разными ценами исполнения, <br /> но одинаковым сроком истечения контрактов.[^2]</center> <br />

[^2]: http://www.option.ru/glossary/strategy/long-butterfly

```{r echo=FALSE}
x <- c(10, 25, 45, 70)
y <- c(-10, 10, 18, 18)

tx <- c(92500, 102500)
ty <- c(0, 10350, 20330)

d <- data.frame(x, y)

axis_end_x <- max(d$x) * 1.25
axis_end_y <- max(d$y) * 1.25
axis_begin_y <- min(d$y) * 1.25

title <- "Short Strangle + UA"

tick_frame_y <- 
  data.frame(ticks = c(0, d$y[c(2, 3)]), zero = 0)

tick_frame_x <- 
  data.frame(ticks = d$x[c(2, 3)], zero = 0)

lab_frame <- data.frame(lab_y = seq(axis_begin_y, axis_end_y, 
                                    length.out = total_ticks),
                        lab_x = seq(0, axis_end_x, length.out = total_ticks),
                        zero = 0)

text <- annotate("text", x = axis_end_x - axis_end_x * 0.02, y = -3, label = "Stock Price\n at Expiration", size = 5, family = family)

text_y <- annotate("text", x = -5, y=axis_end_y - axis_end_y * 0.02, label="Profit\n or Loss", size = 5, family = family)

p <- ggplot(d, aes(x,y)) +
  geom_segment(mapping=aes(x = 0, xend = 0, 
                           y = lab_frame$lab_y[1], 
                           yend =  tail(lab_frame$lab_y, 1)),
               size = 0.1, arrow = arrow_axis) + text_y +
  
  geom_segment(mapping=aes(y = 0, yend = 0, 
                           x = 0, xend = tail(lab_frame$lab_x, 1)),
               size = 0.1, linetype = 1, arrow = arrow_axis) + text +
  
  # x ticks
  geom_segment(data = tick_frame_x, 
               aes(x = ticks, xend = ticks, 
                   y = zero - tick_sz * 0.5, yend = zero + tick_sz * 0.5)) +
  # y ticks
  geom_segment(data = subset(tick_frame_y, ticks!=0), 
               aes(x = zero, xend = zero - tick_sz * 0.8, 
                   y = ticks, yend = ticks)) +
  
  geom_text(data = tick_frame_y, aes(x = zero, y = ticks, 
                                   label = paste0(m(ty), "$", abs(ty))), 
            family = family, hjust = 1.3) +
  
  geom_text(data = tick_frame_x, aes(x = ticks, y = zero, 
                                   label = format(tx, scientific = FALSE)), 
            family = family, vjust = 2.5) +
  
  geom_line(size = 1.3, arrow = arrow_line) +
  
  ggtitle(toupper(title)) + theme(
  plot.title = element_text(hjust = 0.5, 
                            family = family, 
                            size = 18, 
                            face = "bold"))
```

```{r echo=FALSE}
p
```

  <center>__Рис. 1.3__ Short Strangle + UA.</center> <br />
  
```{r echo=FALSE}
x <- c(10, 30, 50, 70)
y <- c(60, -40, -40, 60)

tx <- c(95000, 100000)
ty <- c(0, -18120)

d <- data.frame(x, y)

axis_end_x <- max(d$x) * 1.25
axis_end_y <- max(abs(d$y)) * 1.25
axis_begin_y <- min(d$y) * 1.25

title <- "Long Strangle"

tick_frame_y <- 
  data.frame(ticks = c(0, min(d$y)), zero = 0)

tick_frame_x <- 
  data.frame(ticks = d$x[c(2,3)], zero = 0)


lab_frame <- data.frame(lab_y = seq(axis_begin_y, axis_end_y, 
                                    length.out = total_ticks),
                        lab_x = seq(0, axis_end_x, length.out = total_ticks),
                        zero = 0)

text <- annotate("text", x = axis_end_x - axis_end_x * 0.02, y = -8, 
                 label = "Stock Price\n at Expiration", size = 5, family = family)

text_y <- annotate("text", x= -5, y=axis_end_y - axis_end_y * 0.02, 
                   label="Profit\n or Loss", size = 5, family = family)

p <- ggplot(d, aes(x,y)) +
  geom_segment(mapping=aes(x = 0, xend = 0, 
                           y = lab_frame$lab_y[1], 
                           yend =  tail(lab_frame$lab_y, 1)),
               size = 0.1, arrow = arrow_axis) + 
  text_y +
  
  geom_segment(mapping=aes(y = 0, yend = 0, 
                           x = 0, xend = tail(lab_frame$lab_x, 1)),
               size = 0.1, linetype=1, arrow = arrow_axis) + text +
  
  # x ticks
  geom_segment(data = tick_frame_x, 
               aes(x = ticks, xend = ticks, 
                   y = zero - tick_sz * 2, yend = zero + tick_sz * 2)) +
  # y ticks
  geom_segment(data = subset(tick_frame_y, ticks!=0), 
               aes(x = zero, xend = zero - tick_sz * 0.8, 
                   y = ticks, yend = ticks)) +
  
  geom_text(data=tick_frame_y, aes(x = zero, y = ticks, 
                                   label=paste0(m(ty), "$", abs(ty))), 
            family = family, hjust = 1.3) +
  
  geom_text(data=tick_frame_x, aes(x = ticks, y = zero, 
                                   label=format(tx, scientific = FALSE)), 
            family = family, vjust = -1.5) +
  
  geom_line(size = 1.3, arrow = arrow_line) +
  
  ggtitle(toupper(title)) + theme(plot.title = plot.title)
```

```{r echo=FALSE}
p
```

  <center>__Рис. 1.4__ Long Strangle cтратегия заключается в покупке опционов колл и пут с одним сроком истечения контрактов, но разными ценами исполнения.[^4]</center> <br />

[^4]: http://www.option.ru/glossary/strategy/long-strangle

```{r echo=FALSE}
x <- c(10, 30, 50, 70)
y <- c(-60, 40, 40, -60)

tx <- c(95000, 100000)
ty <- c(17590, 0)

d <- data.frame(x, y)

axis_end_x <- max(d$x) * 1.25
axis_end_y <- max(abs(d$y)) * 1.25
axis_begin_y <- min(d$y) * 1.25

title <- "Short Strangle"

tick_frame_y <- 
  data.frame(ticks = c(max(d$y), 0), zero=0)

tick_frame_x <- 
  data.frame(ticks = d$x[c(2,3)], zero=0)

total_ticks <- 20

lab_frame <- data.frame(lab_y = seq(axis_begin_y, axis_end_y, 
                                    length.out = total_ticks),
                        lab_x = seq(0, axis_end_x, length.out = total_ticks),
                        zero = 0)

tick_sz <- 1.0

text <- annotate("text", x = axis_end_x - axis_end_x * 0.02, y = -8, 
                 label = "Stock Price\n at Expiration", size = 5, family = family)

text_y <- annotate("text", x = -5, y=axis_end_y - axis_end_y * 0.02, 
                   label="Profit\n or Loss", size = 5, family = family)

p <- ggplot(d, aes(x,y)) +
  geom_segment(mapping=aes(x = 0, xend = 0, 
                           y = lab_frame$lab_y[1], 
                           yend =  tail(lab_frame$lab_y, 1)),
               size = 0.1, arrow = arrow_axis) + text_y +

  geom_segment(mapping=aes(y = 0, yend = 0, 
                           x = 0, xend = tail(lab_frame$lab_x, 1)),
               size = 0.1, linetype = 1, arrow = arrow_axis) + text +
  
  # x ticks
  geom_segment(data = tick_frame_x, 
               aes(x = ticks, xend = ticks, 
                   y = zero - tick_sz * 2, yend = zero + tick_sz * 2)) +
  # y ticks
  geom_segment(data = subset(tick_frame_y, ticks!=0), 
               aes(x = zero, xend = zero - tick_sz * 0.8, 
                   y = ticks, yend = ticks)) +
  
  geom_text(data=tick_frame_y, aes(x = zero, y = ticks, 
                                   label = paste0(m(ty), "$", abs(ty))), 
            family = family, hjust = 1.3) +
  
  geom_text(data=tick_frame_x, aes(x = ticks, y = zero, 
                                   label = format(tx, 
                                                  scientific = FALSE)), 
            family = family, vjust= 2.2) +
  
  geom_line(size = 1.3, arrow = arrow_line) +
  ggtitle(toupper(title)) + theme(plot.title = plot.title)

```

```{r echo=FALSE}
p
```

  <center>__Рис. 1.5__ Short Strangle стратегия заключается в продаже опционов колл и пут с одним сроком истечения контрактов, но разными ценами исполнения.[^5]</center> <br />
  
[^5]: http://www.option.ru/glossary/strategy/short-strangle
  
```{r echo=FALSE}
x <- c(10, 40, 70)
y <- c(-40, 70, -40)

tx <- c(97500)
ty <- c(19970, 0)

d <- data.frame(x, y)

axis_end_x <- max(d$x) * 1.25
axis_end_y <- max(abs(d$y)) * 1.25
axis_begin_y <- min(d$y) * 1.25

title <- "Short Straddle"

tick_frame_y <- 
  data.frame(ticks = c(max(d$y), 0), zero=0)

tick_frame_x <- 
  data.frame(ticks = d$x[2], zero=0)

lab_frame <- data.frame(lab_y = seq(axis_begin_y, axis_end_y, 
                                    length.out = total_ticks),
                        lab_x = seq(0, axis_end_x, length.out = total_ticks),
                        zero = 0)

text <- annotate("text", x = axis_end_x - axis_end_x * 0.02, y = -8, 
                 label = "Stock Price\n at Expiration", size = 5, family = family)

text_y <- annotate("text", x = -5, y=axis_end_y - axis_end_y * 0.02, 
                   label="Profit\n or Loss", size = 5, family = family)

p <- ggplot(d, aes(x,y)) +
  geom_segment(mapping=aes(x = 0, xend = 0, 
                           y = lab_frame$lab_y[1], 
                           yend =  tail(lab_frame$lab_y, 1)),
               size = 0.1, arrow = arrow_axis) + 
  text_y +
  
  geom_segment(mapping=aes(y = 0, yend = 0, 
                           x = 0, xend = tail(lab_frame$lab_x, 1)),
               size = 0.1, linetype=1, arrow = arrow_axis) + text +
  
  # x ticks
  geom_segment(data = tick_frame_x, 
               aes(x = ticks, xend = ticks, 
                   y = zero - tick_sz * 2, yend = zero + tick_sz * 2)) +
  # y ticks
  geom_segment(data = subset(tick_frame_y, ticks!=0), 
               aes(x = zero, xend = zero - tick_sz * 0.8, 
                   y = ticks, yend = ticks)) +
  
  geom_text(data=tick_frame_y, aes(x=zero, y=ticks, 
                                   label = paste0(m(ty), "$", abs(ty))), 
            family = family, hjust=1.3) +
  
  geom_text(data=tick_frame_x, aes(x = ticks, y = zero, 
                                   label = format(tx, scientific = FALSE)), 
            family = family, vjust = -1.5) +
  
  geom_line(size = 1.3, arrow = arrow_line) +
 
  ggtitle(toupper(title)) + theme(plot.title = plot.title)
  
```

```{r echo=FALSE}
p
```

  <center>__Рис. 1.6__ Short Straddle стратегия заключается в продаже опционов пут и колл с одинаковой ценой исполнения и датой истечения контрактов.[^6]</center> <br />
  
[^6]: http://www.option.ru/glossary/strategy/short-straddle

```{r echo=FALSE}
x <- c(10, 40, 70)
y <- c(80, -40, 80)

tx <- c(97500)
ty <- c(0, -20520)

d <- data.frame(x, y)

axis_end_x <- max(d$x) * 1.25
axis_end_y <- max(abs(d$y)) * 1.25
axis_begin_y <- min(d$y) * 1.25

title <- "Long Straddle"

tick_frame_y <- 
  data.frame(ticks = c(0, min(d$y)), zero=0)

tick_frame_x <- 
  data.frame(ticks = d$x[2], zero=0)


lab_frame <- data.frame(lab_y = seq(axis_begin_y, axis_end_y, 
                                    length.out = total_ticks),
                        lab_x = seq(0, axis_end_x, length.out = total_ticks),
                        zero = 0)

text <- annotate("text", x = axis_end_x - axis_end_x * 0.02, y = -8, 
                 label = "Stock Price\n at Expiration", size = 5, family = family)

text_y <- annotate("text", x = -5, y=axis_end_y - axis_end_y * 0.02, 
                   label="Profit\n or Loss", size = 5, family = family)

p <- ggplot(d, aes(x, y)) +
  geom_segment(mapping=aes(x = 0, xend = 0, 
                           y = lab_frame$lab_y[1], 
                           yend =  tail(lab_frame$lab_y, 1)),
                           size = 0.1, arrow = arrow_axis) + 
                           text_y +

  geom_segment(mapping=aes(y = 0, yend = 0, 
                           x = 0, xend = tail(lab_frame$lab_x, 1)),
               size = 0.1, linetype=1, arrow = arrow_axis) + text +
  
  # x ticks
  geom_segment(data = tick_frame_x, 
               aes(x = ticks, xend = ticks, 
                   y = zero - tick_sz * 2, yend = zero + tick_sz * 2)) +
  # y ticks
  geom_segment(data = subset(tick_frame_y, ticks!=0), 
               aes(x = zero, xend = zero - tick_sz * 0.8, 
                   y = ticks, yend = ticks)) +
  
  geom_text(data=tick_frame_y, aes(x = zero, y = ticks, 
                                   label = paste0(m(ty), "$", abs(ty))), 
                                   family = family, hjust = 1.3) +
  
  geom_text(data=tick_frame_x, aes(x = ticks, y = zero, 
                                  label=format(tx, scientific = FALSE)), 
                                  family = family, vjust = -1.5) +
  
  geom_line(size = 1.3, arrow = arrow_line) +
  
  ggtitle(toupper(title)) + theme(plot.title = plot.title)

```

```{r echo=FALSE}
p
```

  <center>__Рис. 1.7__ Long Straddle стратегия заключается в покупке опционов пут и колл с одинаковой ценой исполнения и датой истечения контрактов.[^7]</center> <br />

[^7]: http://www.option.ru/glossary/strategy/long-straddle

```{r echo=FALSE}
x <- c(10, 40, 50, 80)
y <- c(-30, -30, 25, 25)

tx <- c(97500, 102500)
ty <- c(-3050, 0, 1950)

d <- data.frame(x, y)

axis_end_x <- max(d$x) * 1.25
axis_end_y <- max(d$y) * 1.75
axis_begin_y <- min(d$y) * 1.75

title <- "Bull Spread"

tick_frame_y <- 
  data.frame(ticks = c(min(d$y), 0, max(d$y)), zero=0)

tick_frame_x <- 
  data.frame(ticks = d$x[c(2,3)], zero=0)

total_ticks <- 20

lab_frame <- data.frame(lab_y = seq(axis_begin_y, axis_end_y, 
                                    length.out = total_ticks),
                        lab_x = seq(0, axis_end_x, length.out = total_ticks),
                        zero = 0)

text <- annotate("text", x = axis_end_x - axis_end_x * 0.02, y = -8, 
                 label = "Stock Price\n at Expiration", size = 5, family = family)

text_y <- annotate("text", x= -5, y = axis_end_y - axis_end_y * 0.02, 
                   label="Profit\n or Loss", size = 5, family = family)

p <- ggplot(d, aes(x,y)) +
  geom_segment(mapping=aes(x = 0, xend = 0, 
                           y = lab_frame$lab_y[1], 
                           yend =  tail(lab_frame$lab_y, 1)),
               size = 0.1, arrow = arrow_axis) + text_y +

  geom_segment(mapping=aes(y = 0, yend = 0, 
                           x = 0, xend = tail(lab_frame$lab_x, 1)),
               size = 0.1, linetype=1, arrow = arrow_axis) + text +
  
  # x ticks
  geom_segment(data = tick_frame_x, 
               aes(x = ticks, xend = ticks, 
                   y = zero - tick_sz * 1.5, 
                   yend = zero + tick_sz * 1.5)) +
  # y ticks
  geom_segment(data = subset(tick_frame_y, ticks!=0), 
               aes(x = zero, xend = zero - tick_sz * 0.8, 
                   y = ticks, yend = ticks)) +
  
  geom_text(data=tick_frame_y, aes(x = zero, y = ticks, 
                                   label = paste0(m(ty), "$", abs(ty))), 
            family = family, hjust = 1.3) +
  
  geom_text(data=tick_frame_x, aes(x = ticks[1], y = zero, 
                                   label = format(tx[1], 
                                   scientific = FALSE)),
            family = family, vjust = -1.5) +
  
  geom_text(data=tick_frame_x, aes(x=ticks[2], y=zero, 
                                   label=format(tx[2], 
                                   scientific = FALSE)),
            family = family, vjust = 2.5) +
  
  geom_line(size = 1.3, arrow=arrow_line) +
  
  ggtitle(toupper(title)) + theme(plot.title = plot.title)

```

```{r echo=FALSE}
p
```

 <center>__Рис. 1.8__ Bull Spread заключается в продаже  и покупке опционов колл с одной датой истечения, но разными ценами исполнения.[^8]</center> <br />

[^8]: http://www.option.ru/glossary/strategy/bull-call-spread

```{r echo=FALSE}
x <- c(10, 40, 50, 80)
y <- c(30, 30, -25, -25)

tx <- c(92500, 97500)
ty <- c(-2150, 0, 2850)

d <- data.frame(x, y)

axis_end_x <- max(d$x) * 1.25
axis_end_y <- max(d$y) * 1.75
axis_begin_y <- min(d$y) * 1.75

title <- "Bear Spread"

tick_frame_y <- 
  data.frame(ticks = c(min(d$y), 0, max(d$y)), zero=0)

tick_frame_x <- 
  data.frame(ticks = d$x[c(2,3)], zero=0)

lab_frame <- data.frame(lab_y = seq(axis_begin_y, axis_end_y, 
                                    length.out = total_ticks),
                        lab_x = seq(0, axis_end_x, length.out = total_ticks),
                        zero = 0)

text <- annotate("text", x = axis_end_x - axis_end_x * 0.02, y = -8, 
                 label = "Stock Price\n at Expiration", size = 5, family = family)

text_y <- annotate("text", x= -5, y=axis_end_y - axis_end_y * 0.02, 
                   label="Profit\n or Loss", size = 5, family = family)

p <- ggplot(d, aes(x, y)) +
  geom_segment(mapping=aes(x = 0, xend = 0, 
                           y = lab_frame$lab_y[1], 
                           yend =  tail(lab_frame$lab_y, 1)),
               size = 0.1, arrow = arrow_axis) + text_y +
 
  geom_segment(mapping=aes(y = 0, yend = 0, 
                           x = 0, xend = tail(lab_frame$lab_x, 1)),
               size = 0.1, linetype=1, arrow = arrow_axis) + text +
  
  # x ticks
  geom_segment(data = tick_frame_x, 
               aes(x = ticks, xend = ticks, 
                   y = zero - tick_sz * 1.5, 
                   yend = zero + tick_sz * 1.5)) +
  # y ticks
  geom_segment(data = subset(tick_frame_y, ticks!=0), 
               aes(x = zero, xend = zero - tick_sz * 0.8, 
                   y = ticks, yend = ticks)) +
  
  geom_text(data=tick_frame_y, aes(x = zero, y = ticks, 
                                   label = paste0(m(ty), "$", abs(ty))), 
            family = family, hjust = 1.3) +
  
  geom_text(data=tick_frame_x, aes(x = ticks[1], y = zero, 
                                   label = format(tx[1], 
                                                scientific = FALSE)),
            family = family, vjust = -1.5) +
  
  geom_text(data=tick_frame_x, aes(x = ticks[2], y = zero, 
                                   label = format(tx[2], 
                                                scientific = FALSE)),
            family = family, vjust = 2.5) +
  
  geom_line(size = 1.3, arrow = arrow_line) +
  
  ggtitle(toupper(title)) + theme(plot.title = plot.title)

```

```{r echo=FALSE}
p
```

  <center>__Рис. 1.9__ Bear Spread заключается в продаже  и покупке опционов колл с одной датой истечения, но разными ценами исполнения.[^9]</center> <br />

[^9]: http://www.option.ru/glossary/strategy/bear-call-spread

```{r echo=FALSE}
x <- c(5, 20, 28)
y <- c(20, -20, 80)

tx <- c(97500)
ty <- c(0, -31520)

d <- data.frame(x, y)

axis_end_x <- max(d$x) * 1.25
axis_end_y <- max(abs(d$y)) * 1.25
axis_begin_y <- min(d$y) * 1.25

title <- "Strap"

tick_frame_y <- 
  data.frame(ticks = c(0, min(d$y)), zero=0)

tick_frame_x <- 
  data.frame(ticks = d$x[2], zero=0)

lab_frame <- data.frame(lab_y = seq(axis_begin_y, axis_end_y, 
                                    length.out = total_ticks),
                        lab_x = seq(0, axis_end_x, length.out = total_ticks),
                        zero = 0)

text <- annotate("text", x = axis_end_x - axis_end_x * 0.02, y = -8, 
                 label = "Stock Price\n at Expiration", size = 5, family = family)

text_y <- annotate("text", x = -2, y=axis_end_y - axis_end_y * 0.02, 
                   label="Profit\n or Loss", size = 5, family = family)

p <- ggplot(d, aes(x, y)) +
  geom_segment(mapping=aes(x = 0, xend = 0, 
                           y = lab_frame$lab_y[1], 
                           yend = tail(lab_frame$lab_y, 1)),
               size = 0.1, arrow = arrow_axis) + text_y +
  
  geom_segment(mapping=aes(y = 0, yend = 0, 
                           x = 0, xend = tail(lab_frame$lab_x, 1)),
               size = 0.1, linetype = 1, arrow = arrow_axis) + text +
  
  # x ticks
  geom_segment(data = tick_frame_x, 
               aes(x = ticks, xend = ticks, 
                   y = zero - tick_sz * 2, yend = zero + tick_sz * 2)) +
  # y ticks
  geom_segment(data = subset(tick_frame_y, ticks != 0), 
               aes(x = zero, xend = zero - tick_sz * 0.3, 
                   y = ticks, yend = ticks)) +
  
  geom_text(data=tick_frame_y, aes(x = zero, y = ticks, 
                                   label = paste0(m(ty), "$", abs(ty))), 
            family = family, hjust = 1.3) +
  
  geom_text(data=tick_frame_x, aes(x = ticks, y = zero, 
                                   label = format(tx, scientific = FALSE)), 
            family = family, vjust = -1.5) +
  
  geom_line(size = 1.3, arrow = arrow_line) +
  
  ggtitle(toupper(title)) + theme(plot.title = plot.title)

```

```{r echo=FALSE}
p
```

  <center>__Рис. 1.10__ Strap заключается в покупке пута и двух опционов колл с одинаковой датой истечения контрактов, цены исполнения могут быть одинаковыми или разными.[^10]</center> <br />

[^10]: http://www.option.ru/glossary/strategy/strap

```{r echo=FALSE}
x <- c(5, 15, 30)
y <- c(80, -20, 40)

tx <- c(97500)
ty <- c(0, -30040)

d <- data.frame(x, y)

axis_end_x <- max(d$x) * 1.25
axis_end_y <- max(abs(d$y)) * 1.25
axis_begin_y <- min(d$y) * 1.25

title <- "Strip"

tick_frame_y <- 
  data.frame(ticks = c(0, min(d$y)), zero=0)

tick_frame_x <- 
  data.frame(ticks = d$x[2], zero=0)

lab_frame <- data.frame(lab_y = seq(axis_begin_y, axis_end_y, 
                                    length.out = total_ticks),
                        lab_x = seq(0, axis_end_x, length.out = total_ticks),
                        zero = 0)

text <- annotate("text", x = axis_end_x - axis_end_x * 0.02, y = -8, 
                 label = "Stock Price\n at Expiration", size = 5, family = family)

text_y <- annotate("text", x = -2, y=axis_end_y - axis_end_y * 0.02, 
                   label="Profit\n or Loss", size = 5, family = family)

p <- ggplot(d, aes(x,y)) +
  geom_segment(mapping=aes(x = 0, xend = 0, 
                           y = lab_frame$lab_y[1], 
                           yend =  tail(lab_frame$lab_y, 1)),
               size = 0.1, arrow = arrow_axis) + text_y +
  
  geom_segment(mapping=aes(y = 0, yend = 0, 
                           x = 0, xend = tail(lab_frame$lab_x, 1)),
               size = 0.1, linetype = 1, arrow = arrow_axis) + text +
  
  # x ticks
  geom_segment(data = tick_frame_x, 
               aes(x = ticks, xend = ticks, 
                   y = zero - tick_sz * 2, yend = zero + tick_sz * 2)) +
  # y ticks
  geom_segment(data = subset(tick_frame_y, ticks != 0), 
               aes(x = zero, xend = zero - tick_sz * 0.4, 
                   y = ticks, yend = ticks)) +
  
  geom_text(data=tick_frame_y, aes(x = zero, y = ticks, 
                                   label = paste0(m(ty), "$", abs(ty))), 
            family = family, hjust = 1.3) +
  
  geom_text(data=tick_frame_x, aes(x = ticks, y = zero, 
                                   label = format(tx, scientific = FALSE)), 
            family = family, vjust = -1.5) +
  
  geom_line(size = 1.3, arrow = arrow_line) +
  
  ggtitle(toupper(title)) + theme(plot.title = plot.title)

```

```{r echo=FALSE}
p
```

  <center>__Рис. 1.11__ Strip заключается в покупке колла и двух опционов пут с одинаковой датой истечения контрактов, а цены исполнения могут быть одинаковыми или разными.[^11]</center> <br />

[^11]: http://www.option.ru/glossary/strategy/strip

```{r echo=FALSE}
x <- c(10, 40, 70)
y <- c(-60, 30, 30)

tx <- c(102500)
ty <- c(12980, 0)

d <- data.frame(x, y)

axis_end_x <- max(d$x) * 1.25
axis_end_y <- max(abs(d$y)) * 1.25
axis_begin_y <- min(d$y) * 1.25

title <- "Covered Call"

tick_frame_y <- 
  data.frame(ticks = c(max(d$y), 0), zero=0)

tick_frame_x <- 
  data.frame(ticks = d$x[2], zero=0)

lab_frame <- data.frame(lab_y = seq(axis_begin_y, axis_end_y, 
                                    length.out = total_ticks),
                        lab_x = seq(0, axis_end_x, length.out = total_ticks),
                        zero = 0)

text <- annotate("text", x = axis_end_x - axis_end_x * 0.02, y = -8, 
                 label = "Stock Price\n at Expiration", size = 5, family = family)

text_y <- annotate("text", x = -5, y=axis_end_y - axis_end_y * 0.02, 
                   label="Profit\n or Loss", size = 5, family = family)

p <- ggplot(d, aes(x,y)) +
  geom_segment(mapping=aes(x = 0, xend = 0, 
                           y = lab_frame$lab_y[1], 
                           yend =  tail(lab_frame$lab_y, 1)),
               size = 0.1, arrow = arrow_axis) + text_y +
  
  geom_segment(mapping=aes(y = 0, yend = 0, 
                           x = 0, xend = tail(lab_frame$lab_x, 1)),
               size = 0.1, linetype=1, arrow = arrow_axis) + text +
  
  # x ticks
  geom_segment(data = tick_frame_x, 
               aes(x = ticks, xend = ticks, 
                   y = zero - tick_sz * 2, yend = zero + tick_sz * 2)) +
  # y ticks
  geom_segment(data = subset(tick_frame_y, ticks!=0), 
               aes(x = zero, xend = zero - tick_sz * 0.8, 
                   y = ticks, yend = ticks)) +
  
  geom_text(data=tick_frame_y, aes(x = zero, y = ticks, 
                                   label = paste0(m(ty), "$", abs(ty))), 
            family = family, hjust = 1.3) +
  
  geom_text(data=tick_frame_x, aes(x = ticks, y = zero, 
                                   label = format(tx, scientific = FALSE)), 
            family = family, vjust = -1.5) +
  
  geom_line(size = 1.3, arrow = arrow_line) +
  
  ggtitle(toupper(title)) + theme(plot.title = plot.title)

```

```{r echo=FALSE}
p
```

 <center>__Рис. 1.12__ Covered Call заключается в продаже определенного количества опционов колл на уже существующий базовой актив (например, фьючерс на индекс РТС или доллар/рубль).[^12]</center> <br />

[^12]: https://optionsworld.ru/pokrytyj-opcion-koll-covered-call/

```{r echo=FALSE}
x <- c(10, 40, 70)
y <- c(-30, -30, 60)

tx <- c(92500)
ty <- c(0, -12590)

d <- data.frame(x, y)

axis_end_x <- max(d$x) * 1.25
axis_end_y <- max(abs(d$y)) * 1.25
axis_begin_y <- min(d$y) * 1.25

title <- "Protective Put"

tick_frame_y <- 
  data.frame(ticks = c(0, min(d$y)), zero=0)

tick_frame_x <- 
  data.frame(ticks = d$x[2], zero=0)

lab_frame <- data.frame(lab_y = seq(axis_begin_y, axis_end_y, 
                                    length.out = total_ticks),
                        lab_x = seq(0, axis_end_x, length.out = total_ticks),
                        zero = 0)

text <- annotate("text", x = axis_end_x - axis_end_x * 0.02, y = -8, 
                 label = "Stock Price\n at Expiration", size = 5, family = family)

text_y <- annotate("text", x = -5, y = axis_end_y - axis_end_y * 0.02, 
                   label="Profit\n or Loss", size = 5, family = family)

p <- ggplot(d, aes(x,y)) +
  geom_segment(mapping=aes(x = 0, xend = 0, 
                           y = lab_frame$lab_y[1], 
                           yend =  tail(lab_frame$lab_y, 1)),
               size = 0.1, arrow = arrow_axis) + 
  text_y +
  
  geom_segment(mapping=aes(y = 0, yend = 0, 
                           x = 0, xend = tail(lab_frame$lab_x, 1)),
               size = 0.1, linetype=1, arrow = arrow_axis) + text +
  
  # x ticks
  geom_segment(data = tick_frame_x, 
               aes(x = ticks, xend = ticks, 
                   y = zero - tick_sz * 1.8, yend = zero + tick_sz * 1.8)) +
  # y ticks
  geom_segment(data = subset(tick_frame_y, ticks != 0), 
               aes(x = zero, xend = zero - tick_sz * 0.8, 
                   y = ticks, yend = ticks)) +
  
  geom_text(data=tick_frame_y, aes(x = zero, y = ticks, 
                                   label = paste0(m(ty), "$", abs(ty))), 
            family = family, hjust = 1.3) +
  
  geom_text(data=tick_frame_x, aes(x = ticks, y = zero, 
                                   label = format(tx, scientific = FALSE)), 
            family = family, vjust = -1.5) +
  
  geom_line(size = 1.3, arrow = arrow_line) +
  
  ggtitle(toupper(title)) + theme(plot.title = plot.title)

```

```{r echo=FALSE}
p
```

 <center>__Рис. 1.13__ Protective Put схож со стратегией Long Call. Убыток ограничивается уплаченной за опцион премией, в то время как есть потенциал получить неограниченную прибыль.[^13]</center> <br />

[^13]: https://xdirect.ua/study/options/klassicheskie-opcionnye-strategii/protective-callprotective-put

```{r echo=FALSE}
x <- c(10, 20, 30, 50, 60, 70)
y <- c(-30, -30, 50, 50, -30, -30)

tx <- c(92500, 95000, 100000, 102500)
ty <- c(1670, 0, -830)

d <- data.frame(x, y)

axis_end_x <- max(d$x) * 1.25
axis_end_y <- max(abs(d$y)) * 1.25
axis_begin_y <- min(d$y) * 1.25

title <- "Iron Condor"

tick_frame_y <- 
  data.frame(ticks = c(max(d$y), 0, min(d$y)), zero = 0)

tick_frame_x <- 
  data.frame(ticks = d$x[c(2:5)], zero = 0)

lab_frame <- data.frame(lab_y = seq(axis_begin_y, axis_end_y, 
                                    length.out = total_ticks),
                        lab_x = seq(0, axis_end_x, length.out = total_ticks),
                        zero = 0)

text <- annotate("text", x = axis_end_x - axis_end_x * 0.02, y = -8, 
                 label = "Stock Price\n at Expiration", size = 5, family = family)

text_y <- annotate("text", x= -5, y=axis_end_y - axis_end_y * 0.02, 
                   label="Profit\n or Loss", size = 5, family = family)

p <- ggplot(d, aes(x, y)) +
  geom_segment(mapping=aes(x = 0, xend = 0, 
                           y = lab_frame$lab_y[1], 
                           yend =  tail(lab_frame$lab_y, 1)),
               size = 0.1, arrow = arrow_axis) + text_y +

  geom_segment(mapping=aes(y = 0, yend = 0, 
                           x = 0, xend = tail(lab_frame$lab_x, 1)),
               size = 0.1, linetype = 1, arrow = arrow_axis) + text +
  
  # x ticks
  geom_segment(data = tick_frame_x, 
               aes(x = ticks, xend = ticks, 
                   y = zero - tick_sz * 1.5, yend = zero + tick_sz * 1.5)) +
  # y ticks
  geom_segment(data = subset(tick_frame_y, ticks!=0), 
               aes(x = zero, xend = zero - tick_sz * 0.8, 
                   y = ticks, yend = ticks)) +
  
  geom_text(data=tick_frame_y, aes(x = zero, y = ticks, 
                                   label = paste0(m(ty), "$", abs(ty))), 
            family = family, hjust = 1.5) +
  
  geom_text(data = tick_frame_x[c(1, 4), ], aes(x = ticks, y = zero, 
                                   label = format(tx[c(1, 4)], 
                                                  scientific = FALSE)),
            family = family, vjust= -1.5) +
  
  geom_text(data=tick_frame_x[c(2, 3), ], aes(x = ticks, y = zero, 
                                   label=format(tx[c(2, 3)], 
                                                scientific = FALSE)),
            family = family, vjust= 2.5) +
  
  geom_line(size = 1.3, arrow=arrow_line) +
  
  ggtitle(toupper(title)) + theme(plot.title = plot.title)

```

```{r echo=FALSE}
p
```


 <center>__Рис. 1.14__ Iron Condor состоит из четырех опционов колл или пут с одной датой истечения контрактов, но разными ценами исполнения. Чаще применяется на опционах колл, но возможно и использование путов, а также комбинации коллов и путов.[^14]</center> <br />

[^14]: http://www.option.ru/glossary/articles/lyetim-na-zhyelyeznom-kondorye

### Ссылки на источники